【裁判字號】    91,交上易,143
【裁判日期】    901231
【裁判案由】    妨害公務等
【裁判全文】
臺灣高等法院刑事判決                          九十一年度交上易字第一四三號
    上  訴  人  臺灣桃園地方法院檢察署檢察官
    被      告  甲○○
右上訴人因被告妨害公務等案件，不服臺灣桃園地方法院九十年度交易字第五五五號
，中華民國九十年十二月三十一日第一審判決 (起訴案號：臺灣桃園地方法院檢察署
九十年度偵字第一四一八○號)提起上訴，本院判決如左：
    主  文
上訴駁回。
    事實及理由
一、本案經本院審理結果，認第一審判決被告甲○○服用酒類，不能安全駕駛動力交
    通工具而駕駛，處罰金三萬元，並諭知易服勞役折算標準；又對於公務員依法執
    行職務時，施強暴，處有期徒刑二月，並諭知易科罰金折算標準，行動電話一支
    沒收。經核認事用法並無不合，量刑亦屬允當，應予維持，並引用第一審判決書
    記載之事實、證據理由（如附件）。
二、檢察官上訴意旨以：數罪併罰案件，應依刑法第五十一條定應執行之刑，原判決
    未依規定定被告應執行之刑，尚有未當云云。惟查，數罪併罰案件，如有期徒刑
    、拘役、罰金各處其一時，當然併執行之，不發生定執行刑之問題，檢察官就此
    容有誤會，其上訴為無理由，應予駁回。
據上論斷，應依刑事訴訟法第三百七十三條、第三百六十八條，判決如主文。
本案經檢察官陳明光到庭執行職務。
中      華      民      國    九十一    年      五      月    二十一    日
                              臺灣高等法院刑事第十四庭
                                    審判長法  官  陳  祐  輔
                                          法  官  洪  昌  宏
                                          法  官  陳  國  文
右正本證明與原本無異。
不得上訴。
                                          書記官  吳  素  雲
中      華      民      國    九十一    年     五       月   二十二     日
附件：
臺灣桃園地方法院刑事判決                          九十年度交易字第五五五號
    公  訴  人  臺灣桃園地方法院檢察署檢察官
    被      告  甲○○  女  五十一歲（民國○○○年○月○○○日生）
                        住桃園縣桃園市○○○街二一七號二樓
     身分證統一編號：Ｈ二一三六八八號
右列被告因公共危險等案件，經檢察官提起公訴（九十年度偵字第一四一八０號），
本院判決如左：
    主  文
甲○○服用酒類，不能安全駕駛動力交通工具而駕駛，處罰金萬元，如易服勞役，
以佰元折算壹日。又對於公務員依法執行職務時，施強暴，處有期徒刑貳月，如易
科罰金，以佰元折算壹日，行動電話壹支沒收。
    事  實
一、甲○○明知汽車駕駛人服用酒類後不能安全駕駛動力交通工具者，不得駕車，竟
    自民國九十年八月二十一日十九時三十分許起，在桃園縣桃園市○○路其友人經
    營之餐廳飲用啤酒約二瓶，迄至同日二十二時餘許，其明知飲用逾量，已達不能
    安全駕駛動力交通工具之狀態，詎仍於同日二十二時三十分許，駕駛車號Ｋ七－
    二五八七號自小客車自前開餐廳離開返家，迨同日二十二時四十分許，行經桃園
    市○○路與宏昌六街口時，與杞再壽所駕駛之車號五Ｐ－七一九號營小客車發生
    擦撞（無人受傷），經杞再壽報警，甲○○為警以現行犯逮捕至桃園分局龍安派
    出所，並以酒精測試器測得其呼氣酒精濃度高達每公升一．二七毫克。迄同年月
    二十二日一時三十七分許（起訴書誤載為八月二十一日二十二時五十分許），甲
    ○○因單手被警員以手銬銬扣於不銹鋼Ｕ型鐵上，竟另行起意忽以另一手持其所
    有之行動電話連敲手銬及不銹鋼Ｕ型鐵數次，將不銹鋼Ｕ型鐵之螺絲敲壞鬆脫，
    隨即奔向警員乙○○所坐之座位，並揮手以其手上之手銬砸破辦公桌面玻璃（毀
    損部分未據告訴），警員乙○○見狀制止時，甲○○繼竟持前開其所有之行動電
    話對於依法執行職務之警員乙○○施強暴加以毆擊其臉部，致乙○○受有右側臉
    部瘀傷腫漲之傷害（傷害部分業據撤回告訴）。
二、案經桃園縣警察局桃園分局報請臺灣桃園地方法院檢察署檢察官偵查起訴。
    理  由
一、被告甲○○酒後不能安全駕駛動力交通工具而駕駛之犯行部分，業據被告坦承不
    諱，且警員以酒精測試器測試其呼氣酒精濃度高達每公升一．二七毫克之事實，
    亦有被告簽名於其上之酒精測試表影本乙紙附卷可稽。而飲酒後酒精會使人之自
    主神經系統產生亢奮與認知功能（包括注意力、知覺、視力、判斷力、與運動協
    調力）的暫時性缺損，故酒後駕車之駕駛人對於移動景物的追蹤能力、經強光照
    射後恢復視力、監視四周之注意力，均較平時缺乏，為吾國民日常生活所已知，
    依德國、美國之研究結果，當酒精濃度呼氣達每公升０．五五毫克時，肇事率為
    一般正常人之十倍（法務部八十八年五月十八日法八八檢字第一六六九號函參照
    ）；又依行政院國軍退除役官兵輔導委員會臺北榮民總醫院八十八年八月五日八
    八北總內字第二六八六八號函亦指出：當呼氣濃度達每公升０．五毫克時，駕駛
    人中毒症狀係反應較慢、感覺減低，將影響駕駛；當呼氣濃度達每公升０．七五
    毫克時，駕駛人中毒症狀係思考改變、個性行為改變；當呼氣濃度達每公升一．
    ０毫克時，駕駛人中毒症狀係步態不穩、噁心嘔吐、精神混惑不清晰，有該函附
    卷可稽。本件被告經警測得之呼氣酒精濃度既高達每公升一．二七毫克，參以證
    人杞再壽於警訊中證稱：被告駕車忽然左轉，撞到伊車頭，被告下車後，全身酒
    味，談話、行為皆顯得不清醒等語（見偵卷第七頁），此外復有桃園縣警察局道
    路交通事故調查報告表乙紙、事故照片多幀附卷可參，堪認被告客觀上已達不能
    安全駕駛動力交通工具之狀態，是其此部分之犯行堪以認定。
二、次查，被告固不否認以行動電話砸破派出所辦公桌玻璃並毆擊警員之事實，惟辯
    稱是因有憂鬱症復酒醉，當時神智不清才會如此云云。惟查：
（一）右揭事實業經證人即警員乙○○指述歷歷（見本院九十年十二月十九日審判筆
      錄），復有斯日被告於派出所相關犯行之錄影帶扣案足證，該錄影帶內容經本
      院當庭勘驗結果：被告原被單手銬扣於派出所內，於一時三十七分許，先以另
      一手持行動電話猛敲該手銬位置三下，隨即鬆脫後，被告衝向警察（乙○○）
      座位處，以手銬打破辦公桌玻璃，警員靠近被告，被告即以行動電話打警員（
      乙○○）臉部等情，有本院九十年十二月十九日審判筆錄附卷可稽，而警員乙
      ○○因此受傷、辦公桌椅因而損壞破裂之事實，亦有診斷證明書乙紙、照片乙
      幀在卷足憑，堪認警員乙○○之證述屬實。
（二）被告雖辯稱係因當時神智不清才會如此云云，惟查，證人乙○○證稱：被告斯
      時尚與伊爭辯車禍是誰對誰錯，並向伊要求如果與對方和解，請求不要移送等
      語（見同上審判筆錄）；參以，本院勘驗前揭錄影帶，被告斯時與其女兒起爭
      執時，亦迭稱：「我不服氣」、「這種小事把我弄成這樣」、「只是磨擦（指
      車禍）」、「小事大做」等語；另其於本院九十年十二月二十八日訊問時亦供
      稱：伊記得車輛擦傷等語（見該日審判筆錄），衡情，被告既知悉與杞再壽發
      生之車禍事故僅係車輛間之擦損（有二人車損照片附卷可佐），且其尚可與警
      員爭辯車禍之對錯並請求不要移送，堪認被告斯時對於外界事務，尚有知覺、
      自主意識、辨別事理之能力及判斷力，焉能諉為不知其妨害公務之犯行，是核
      其所辯，顯為事後卸責之詞，洵不足採，其此部分之犯行亦堪認定。
三、核被告甲○○所為，係犯刑法第一百八十五條之三不能安全駕駛動力交通工具而
    駕駛罪、第一百三十五條第一項妨害公務罪。（另被告損壞派出所內Ｕ型鐵之螺
    絲、並敲壞辦公桌上之玻璃，該Ｕ型鐵上螺絲、玻璃僅係辦公室之設備，尚非刑
    法第一百三十八條之公務員本於職務上之關係所掌管之物品，故不構成該罪併此
    敘明）。被告所犯前述二罪間，犯意各別，罪名不同，應分論併罰之。爰審酌被
    告係因罹患重度憂鬱症（有桃園榮民醫院診斷證明書附卷可佐）而情緒不穩，始
    有本件犯行；其前曾於八十九年十月十六日因酒後駕車，經本院判處罰金二萬元
    ，甫於八十九年十二月十一日執行完畢（有臺灣高等法院被告全國前案紀錄表在
    卷可稽），此次復再犯該罪，顯無悔改之意；其前述妨害公務之犯行，藐視國家
    公權力之行使、所生損害非輕；再矧其犯後坦承大部分犯行，態度尚稱良好等一
    切情狀，分就被告所犯各罪，量處如主文所示之刑，並就被告判處罰金刑部分，
    諭知易服勞役之折算標準，就判處有期徒刑部分，諭知易科罰金之折算標準。又
    被告所持犯本件妨害公務犯行之行動電話乙支係其所有乙節，業據被告供明在卷
    ，該行動電話雖未扣案，惟既係被告所有供犯本案之罪所用之物，爰依刑法第三
    十八條第一項第二款之規定，宣告沒收之。
四、公訴意旨另以被告前開持行動電話毆傷警員乙○○之行為，尚犯有刑法第二百七
    十七條第一項之傷害罪嫌云云，惟查該罪依刑法第二百八十七條前段之規定須告
    訴乃論，茲告訴人乙○○具狀撤回告訴（有其撤回告訴狀乙紙在卷可佐），本應
    依刑事訴訟法第三百零三條第三款之規定諭知不受理，惟公訴意旨認此部分與前
    開有罪之妨害公務罪部分有裁判上一罪之關係，爰不另為不受理之諭知，附此敘
    明。
據上論斷，應依刑事訴訟法第二百九十九條第一項前段，刑法第一百八十五條之三、
第一百三十五條第一項、第四十一條第一項前段、第四十二條第二項、第三十八條第
一項第二款，罰金罰鍰提高標準條例第一條前段、第二條，判決如主文。
本案經檢察官陳志全到庭執行職務。
中        華        民        國    九十    年    十二    月    三十一  日
                                臺灣桃園地方法院刑事第六庭
                                      法  官   林曉芳
右正本證明與原本無異。
如不服本判決，應於判決送達後十日內向本院提出上訴狀( 應附繕本 )，上訴於
臺灣高等法院。
                                      書記官   巫孟蓉
中        華        民        國   九十一   年     一    月      二     日
附論罪科刑依據之法條：
刑法第一百三十五條
對於公務員依法執行職務時，施強暴脅迫者，處三年以下有期徒刑、拘役或三百元以
下罰金。
意圖使公務員執行一定之職務或妨害其依法執行一定之職務或使公務員辭職而施強暴
脅迫者亦同。
犯前二項之罪，因而致公務員於死者，處無期徒刑或七年以上有期徒刑；致重傷者，
處三年以上、十年以下有期徒刑。
刑法第一百八十五條之三
服用毒品、麻醉藥品、酒類或其他相類之物，不能安全駕駛動力交通工具而駕駛者，
處一年以下有期徒刑、拘役或三萬元以下罰金。


司法院資訊處製作；財團法人民間司法改革基金會備份。
